【裁判字號】    98,訴,3520
【裁判日期】    981126
【裁判案由】    毒品危害防制條例
【裁判全文】
臺灣板橋地方法院刑事判決              98年度訴字第3520號
公  訴  人  臺灣板橋地方法院檢察署檢察官
被      告  甲○○
上列被告因違反毒品危害防制條例案件，經檢察官提起公訴（98
年度毒偵字第3952號、第4226號），被告於本院準備程序中就被
訴事實為有罪之陳述，經告知被告簡式審判程序之旨，並聽取當
事人之意見後，本院合議庭裁定由受命法官獨任進行簡式審判程
序，判決如下：
    主  文
甲○○施用第一級毒品，處有期徒刑柒月，扣案海洛因壹包（驗
餘淨重零點零肆壹肆公克）沒收銷燬之；又施用第二級毒品，處
有期徒刑肆月；又施用第一級毒品，處有期徒刑柒月，扣案海洛
因參包（合計驗餘淨重零點零柒捌肆公克）均沒收銷燬之；又施
用第二級毒品，處有期徒刑肆月。應執行有期徒刑壹年陸月，扣
案海洛因肆包（合計驗餘淨重零點壹壹玖捌公克）均沒收銷燬之
。
    事  實
一、甲○○前因施用毒品案件，經本院以96年度毒聲字第1612號
    裁定送勒戒處所觀察、勒戒後，認有繼續施用毒品之傾向，
    再經本院以97年度毒聲字第4 號裁定送強制戒治，於民國97
    年10月6 日執行完畢釋放出所，並由臺灣板橋地方法院檢察
    署檢察官以97年度戒毒偵字第627 號為不起訴處分確定。仍
    不知悔改，於強制戒治執行完畢釋放後5 年內，分別基於施
    用第一級毒品海洛因及第二級毒品甲基安非他命之犯意，先
    後為下列犯行：
(一)、於98年5 月25日某時，在臺北縣永和市○○路○ 段215 號8
    樓內，以將甲基安非他命置入玻璃球內燒烤產生煙霧之方式
    ，施用第二級毒品甲基安非他命1 次；復於98年5 月26日下
    午5 時許，在上址，以將海洛因置入香菸內點燃後吸食之方
    式，施用第一級毒品海洛因1 次。嗣於同日晚間11時55分許
    ，在臺北縣永和市○○路○ 段215 號前為警查獲，並扣得其
    所有欲供施用之第一級毒品海洛因1 包（驗餘淨重0.0414公
    克）。
(二)、於98年6 月7 日某時，在臺北縣新莊市○○路763 巷9 號1
    樓居處內，以將海洛因置入香菸內點燃後吸食之方式，施用
    第一級毒品海洛因1 次；復於同日，在同前居處，以將甲基
    安非他命置入玻璃球內燒烤產生煙霧之方式，施用第二級毒
    品甲基安非他命1 次。嗣於98年6 月9 日下午5 時10分許，
    在上址為警查獲，並扣得其所有欲供施用之第一級毒品海洛
    因參包（合計驗餘淨重0.0784公克）。
二、案經臺北縣政府警察局海山分局及新莊分局移送臺灣板橋地
    方法院檢察署檢察官偵查起訴。
    理  由
一、上揭犯罪事實，業據被告甲○○於本院審理中坦承不諱，又
    被告於98年5 月27日凌晨1 時25分許及98年6 月10日上午9
    時5 分許為警採集之尿液經送檢驗結果，確均呈海洛因代謝
    物嗎啡及甲基安非他命陽性反應，有臺灣檢驗科技股份有限
    公司98年6 月17日及98年6 月23日濫用藥物檢驗報告各乙紙
    附卷可稽（附於98年度毒偵字第3952號偵查卷偵查卷第39頁
    、98年度毒偵字第4226號偵查卷第39頁）。扣案之白色粉末
    4 包經以氣相層析質譜儀分析法鑑驗結果，均含海洛因成分
    ，其中1 包驗餘淨重0.0414公克、其他3 包則合計驗餘淨重
    0.0784公克，亦有交通部民用航空局航空醫務中心98年6 月
    12日航藥鑑字第0982887 號、98年6 月22日航藥鑑字第0983
    057 號毒品鑑定書各1 件存卷為憑（見98年度毒偵字第3952
    號偵查卷偵查卷第37頁、98年度毒偵字第4226號偵查卷第37
    頁），足認被告之自白與事實相符。另被告有事實欄所示之
    施用毒品前科，有臺灣高等法院被告前案紀錄表存卷可參，
    其於強制戒治執行完畢釋放後，5 年內再犯本件施用第一、
    二級毒品之罪，事證明確，洵堪認定。
二、按海洛因及甲基安非他命為毒品危害防制條例第2 條第2 項
    第1 款、第2 款明定之第一、二級毒品。核被告所為，係犯
    毒品危害防制條例第10條第1 項、第2 項之施用第一、二級
    毒品罪。其持有第一、二級毒品之低度行為，為施用之高度
    行為所吸收，不另論罪。被告所犯上開四罪間，犯意個別，
    行為互殊，應予分論併罰。爰審酌被告之素行、犯罪之動機
    、手段、所生危害程度及犯罪後坦承犯行之態度等一切情狀
    ，分別量處如主文所示之刑，並定其應執行之刑，以示懲儆
    。
三、扣案之海洛因4 包（其中1 包驗餘淨重0.0414公克，餘3 包
    合計驗餘淨重0.0784公克）均為查獲之第一級毒品，且因該
    等海洛因包裝袋與其內之毒品難以完全析離，故上開海洛因
    4 包不問屬於被告與否，均應依毒品危害防制條例第18條第
    1 項前段規定沒收銷燬之。
據上論斷，應依刑事訴訟法第273 條之1 第1 項、第299 條第1
項前段，毒品危害防制條例第10條第1 項、第2 項、第18條第1
項前段，刑法第11條前段、第51條第5 款，判決如主文。
本案經檢察官陳姿雯到庭執行職務。
中    華    民    國    98    年    11    月    26    日
                  刑事第二十庭  法  官  吳佳穎
以上正本證明與原本無異
如不服本判決應於送達後10日內向本院提出上訴狀
                                書記官  黃炎煌
中    華    民    國    98    年    11    月    26    日
附錄本案論罪科刑法條全文：
毒品危害防制條例第10條
施用第一級毒品者，處6 月以上5 年以下有期徒刑。
施用第二級毒品者，處3 年以下有期徒刑。


司法院資訊處製作；財團法人民間司法改革基金會備份。
